【裁判字號】    95,易,2854
【裁判日期】    951130
【裁判案由】    加重竊盜
【裁判全文】
臺灣臺中地方法院刑事判決              95年度易字第2854號
公  訴  人  臺灣臺中地方法院檢察署檢察官
被      告  己○○
上列被告因加重竊盜案件，經檢察官提起公訴（95年度偵字第18
067號），被告於準備程序中就被訴事實為有罪之陳述，經本院
合議庭裁定由受命法官獨任進行簡式審判程序，本院判決如下：
    主    文
己○○結夥三人以上攜帶兇器竊盜，累犯，處有期徒刑捌月，扣
案之鑰匙貳支均沒收。又結夥三人以上攜帶兇器竊盜，累犯，處
有期徒刑捌月。又結夥三人以上攜帶兇器竊盜，累犯，處有期徒
刑捌月。又傷害人之身體，累犯，處有期徒刑伍月。應執行有期
徒刑貳年肆月，扣案之鑰匙貳支均沒收。
    犯罪事實
一、己○○曾因違反毒品危害防制條例、竊盜等案件，分別經本
    院判處有期徒刑1年、6月、4月確定，合併定應執行有期徒
    刑1年8月，於民國94年7月21日執行完畢，竟仍不知悔改，
    夥同真實姓名年籍不詳、綽號「阿宏」及「志成」之成年男
    子，結夥3人共同基於為自己不法所有之犯意聯絡，並攜帶
    客觀上足供兇器使用之剪刀1把，於下述時、地為竊盜行為
    ：
(一)、95年8月14日凌晨1時許，3人一同至臺中縣潭子鄉○○路110
    巷2弄路旁，由己○○及「志成」在旁把風，「阿宏」則以
    其所有之自備鑰匙2支，開啟乙○○所有之車牌號碼JU─143
    9號自用小貨車1輛而竊取之，得手後供作3人行竊及載運贓
    物所用交通工具。
(二)、同日凌晨2 時37分許，由「阿宏」駕駛前開車輛，搭載己○○與「志成」，行經臺中縣潭子鄉○○街170 號前時，見戊○○所有之不鏽鋼鐵桌置於門口，認有機可乘，即由「阿宏
    」留在車上負責把風，而由己○○與「志成」二人下車徒手
    竊取該鐵桌，並將之搬置於前揭車上，得手後，己○○即與
    「志成」共乘「阿宏」所駕之前揭車輛離開，並先將該鐵桌
    藏放於臺中縣豐原市○○○街72號後方空地。
(三)、同日上午5時45分許，「阿宏」駕駛前開車輛，搭載己○○
    與「志成」，行經臺中縣潭子鄉○○路○段24號前時，見丙○○置放於屋前之不鏽鋼鐵門1片易於竊取，認有機可趁，
    即由「阿宏」留在車上把風，己○○與「志成」下車徒手行
    竊，2人將上開鐵門搬運上車後，即由「阿宏」將己○○與
    「志成」載離現場。
二、己○○等3人行竊前開不鏽鋼鐵門之過程，均為在前址樓上
    之丙○○所目睹，丙○○即與其子丁○○、陳德蓉分乘汽、
    機車追尋，於約10分鐘之多方搜尋後，始由陳德蓉因鐵門而
    認出己○○等人所乘之行竊車輛，而通知丙○○與丁○○前
    來圍捕，嗣因己○○等人所乘之車於遭追捕時，不慎於臺中
    縣大雅鄉○○路高速公路陸橋附近，失控撞上路旁柱子，己○○、「阿宏」及「志成」等人即棄車分頭逃逸，己○○並
    持「阿宏」所有置放於車內之剪刀1把下車。於同日上午6時
    15分許，丁○○發現己○○躲藏在草叢中，即大聲招呼丙○○，己○○見狀竟單獨基於傷害之犯意，手持前揭剪刀，攻
    擊丁○○，並以腳踹丁○○，幸丁○○以所攜之方向盤鎖將
    己○○手中之剪刀打落，並基於逮捕之意而與己○○發生扭
    打，後與趕到之丙○○一同將己○○制伏，惟丁○○已因己○○之攻擊而受有胸壁挫傷、右側前臂及小指挫傷腫脹瘀血
    等傷害。警方據報後趕到現場，當場查獲己○○外，並扣得
    剪刀1把、竊車用之鑰匙2支、不鏽鋼鐵門1面、前揭自用小
    貨車1部（不鏽鋼鐵門及自用小貨車均已分別發還丙○○、
    乙○○）。
三、案經丁○○訴由臺中縣警察局豐原分局報告臺灣臺中地方法
    院檢察署檢察官偵查起訴。
    理    由
一、上開事實，業據被告己○○於本院審理時坦承不諱，核與被
    害人乙○○、戊○○、丙○○、丁○○分別於警詢及偵查中
    指述之情節相符（警卷第7頁至第19頁、偵查卷第24至第28
    頁），並有照片11張、贓物認領保管單2紙、清泉綜合醫院
    傷害診斷證明書1紙及剪刀1把、鑰匙2支扣案可資佐證（警
    卷第34頁至第41頁、偵查卷第34頁），足見被告所為前開自
    白，確與客觀事實相符，堪予採認。是本件事證至臻明確，
    被告竊盜及傷害犯行洵堪認定。
二、按刑法第321條第1項第3款之攜帶兇器竊盜罪，係以行為人
    攜帶兇器竊盜為其加重條件，此所謂兇器，其種類並無限制
    ，凡客觀上足對人之生命、身體、安全構成威脅，具有危險
    性之兇器均屬之，且祇須行竊時攜帶此種具有危險性之兇器
    為已足，並不以攜帶之初有行兇之意圖為必要（最高法院74
    年3月19日第3次刑庭總會決議參照），查扣案之剪刀1支，
    以之攻擊於人，於客觀上均足以為殺害或傷害人之生命、身
    體之器械，堪認為兇器，是核被告事實欄一(一)(二)(三)所為，均
    係犯刑法第321條第1項第3款、第4款之結夥三人以上、攜帶
    兇器竊盜罪；事實欄二所為，係犯刑法第277條第1項之傷害
    罪。被告就事實欄一(一)(二)(三)之加重竊盜犯行，與同案共犯「
    阿宏」及「志成」間有犯意聯絡及行為之分擔，皆為共同正
    犯。被告所為上開4罪間，犯意個別，行為互異，應予分論
    併罰。公訴意旨就被告事實欄一(一)(二)(三)所為，漏論攜帶兇器
    部分，應予敘明。又被告曾因違反毒品危害防制條例、竊盜
    等案件，分別經本院判處有期徒刑1年、6月、4月確定，合
    併定應執行有期徒刑1年8月，於民國94年7月21日執行完畢
    ，有臺灣高等法院被告前案紀錄表及臺灣臺中地方法院檢察
    署刑案資料查註紀錄表各1份在卷可參，其受有期徒刑之執
    行完畢後，五年之內故意再犯有期徒刑以上之本罪，為累犯
    ，應依法加重其刑。爰審酌被告為圖不勞而獲而犯罪，且持
    兇器竊盜，易致危害，並於被害人追捕時出手傷害被害人，
    惟犯後坦承犯行、態度良好、所得財物部分已返還被害人等
    一切情狀，分別量處如主文所示之刑，並定應執行刑。又扣
    案之鑰匙2支，為被告等人行竊所用之物，並為共犯「阿宏
    」所有，業經被告供述在卷應依刑法第38條第1項第2款宣告
    沒收。至剪刀1把，雖為共犯「阿宏」所有，惟非被告等人
    用以行竊或預備行竊所用之物，爰不予宣告沒收，併予敘明
    。
據上論斷，應依刑事訴訟法第299條第1項前段、第273條之1第1
項，刑法第28條、第321條第1項第3款、第4款、第277條第1項、
第47條第1項、第51條第5款、第38條第1項第2款，刑法施行法第
1條之1第1項、第2項前段，判決如主文。
本案經檢察官甲○○到庭執行職務。
中    華    民    國    95    年    11    月    30    日
                  刑事第四庭    法  官  柯雅惠
上正本證明與原本無異。
如不服本判決，應於送達後十日內向本院提出上訴狀（須附繕
本），上訴於台灣高等法院台中分院。
                                書記官  郭佳雯
中    華    民    國    95    年    11    月    30    日
附錄論罪科刑法條
刑法第321條：
犯竊盜罪而有左列情形之一者，處6月以上5年以下有期徒刑：
一、於夜間侵入住宅或有人居住之建築物、船艦，或隱匿其內而
    犯之者。
二、毀越門扇、牆垣或其他安全設備而犯之者。
三、攜帶兇器而犯之者。
四、結夥三人以上而犯之者。
五、乘火災、水災或其他災害之際而犯之者。
六、在車站、埠頭而犯之者。
刑法第277條第1項：
傷害人之身體或健康者，處 3 年以下有期徒刑、拘役或 1 千元
以下罰金。


司法院資訊處製作；財團法人民間司法改革基金會備份。
